【裁判字號】    94,訴,1650
【裁判日期】    950124
【裁判案由】    偽證等
【裁判全文】
臺灣臺南地方法院刑事判決              94年度訴字第1650號
公  訴  人  臺灣臺南地方法院檢察署檢察官
被      告  丙○○
上列被告因偽證案件，經檢察官提起公訴（94年度毒偵字第1443
5號），被告於準備程序期日就被訴事實為有罪陳述，並聽取當
事人之意見後，本院裁定由受命法官獨任進行簡式審判程序，並
判決如下：
    主  文
丙○○證人於檢察官偵查時，於案情有重要關係之事項，供前具
結，而為虛偽陳述，處有期徒刑伍月。
    事  實
一、丙○○明知其於民國（下同）九十三年十月間，不曾交付門
    號0000000000號之行動電話ＳＩＭ卡予丁○○，
    並請丁○○轉交予甲○○，竟於九十四年十一月十五日下午
    ，在臺灣臺南地方法院檢察署第五偵查庭，以證人身分出庭
    應訊時，基於偽證之故意，就該署九十四年度偵字第一二七
    五０號丁○○、甲○○被訴收受贓物以及甲○○被訴盜用他
    人電信設備通信案件之檢察官偵查程序中，就該案丁○○、
    甲○○是否明知上開ＳＩＭ卡之來源於案情有重要關係之事
    項，供前具結，而為虛偽陳述：「九十三年十月間，楊崑富
    曾委託伊交付一張ＳＩＭ卡給丁○○，請丁○○交付給甲○○」云云。
二、案經臺灣臺南地方法院檢察署檢察官自動檢舉偵查起訴。
    理  由
一、本件被告丙○○所犯為死刑、無期徒刑或最輕本刑為三年以
    上有期徒刑以外之罪，其於準備程序中就被訴事實為有罪之
    陳述，經法官告知簡式審判程序之旨，並聽取公訴人之意見
    後，爰依刑事訴訟法第二百七十三條之一第一項規定，裁定
    由受命法官獨任進行簡式審判程序，合先敘明。
二、上開犯罪事實，有下列事證足資證明：
  (一)被告丙○○對於本院審理時坦承不諱。
  (二)臺灣臺南地方法院檢察署九十四年度偵字第一二七五０號案
    件之九十四年十一月十五日訊問筆錄及被告親自簽寫之證人
    結文附卷可稽（該卷第六七至七一頁）。
  (三)又查，被告於九十四年十月十八日，在臺灣臺南地方法院檢
    察署第四偵查庭，以證人身分出庭應訊時，先供稱：「（九
    十三年十月間曾否委託丁○○交付一張行動電話ＳＩＭ卡給
    甲○○？）沒有」、「（你曾經委託丁○○交付東西給甲○○嗎？）沒有，我先在二年前認識丁○○，之後才認識甲○○，我很少與他們在一起，我與他們不熟」、「「（九十三
    年十月間與丁○○在一起嗎？）去年十月中有在路邊碰到他
    （丁○○），打個招呼而已，當時我人在台北工作，但我每
    二星期會到貴署向觀護人報到一次」等語明確，卻於九十四
    年十一月十五日，在同署第五偵查庭，再度以證人身分應訊
    時卻證述：「（九時三年十月間，曾委託丁○○交付一張Ｓ
    ＩＭ卡給甲○○？）有，是楊崑富叫我交給丁○○，我不知
    道原因為何叫我交給他」等語，前後二次證述內容相反，然
    參以同案被告丁○○於該案偵查中對於被告丙○○交付系爭
    ＳＩＭ卡之時間、地點、原因等細節之供述，均與被告丙○○之陳述迥異，足證被告丙○○於九十四年十一月十五日所
    為之證述，顯係為迴護同案被告丁○○、甲○○而虛偽證述
    。
  (四)該署九十四年度偵字第一二七五０號案件之主要爭點在於被
    告丁○○、甲○○是否明知系爭ＳＩＭ卡係屬來源不明之贓
    物而為收受，其中甲○○仍盜用開門號與他人通話等情，亦
    經本院核閱上開案卷明確，故被告丙○○所為之證述，對此
    事項之有無既足以影響裁判之結果，自屬對於該案案情有重
    要關係之事項，要無疑義。
    綜上各節相互勾稽，足證被告丙○○所為前開自白核與事實
    相符，應予採信，因此，本案事證已臻明確，被告犯行已堪
    認定，應依法論科。
三、認罪科刑
  (一)核被告丙○○所為，係犯刑法第一百六十八條之偽證罪。
  (二)按犯第一百六十八條至第一百七十一條之罪，於所虛偽陳述
    或所誣告之案件，裁判或懲戒處分確定前自白者，減輕或免
    除其刑，刑法第一百七十二條定有明文。次按 偽證之自白
    ，衹須於所虛偽陳述之案件裁判確定前為之，即得依刑法第
    一百七十二條規定，減輕或免除其刑，至其自白之動機如何
    ，法律上並無若何限制（最高法院二十六年上字第一八八六
    號判例要旨參照）。查本件被告丙○○虛偽證述之案件（即
    本案九十四年度訴字第一六五０號其他被告丁○○、甲○○
    所涉犯贓物、電信法部分）尚未裁判確定前，即於本院準備
    程序期日就其所為前開偽證之犯行自白不諱，自應依前開規
    定及刑法第六十六條之規定減輕其刑。
  (三)爰審酌被告為迴護同案被告丁○○、甲○○，竟於臺灣臺南
    地方法院檢察署九十四年度偵字第一二七五０號案件檢察官
    偵查中，以證人身分供前具結後為虛偽陳述，違背真實陳述
    之義務，影響真實發現，但被告為同案被告丁○○、甲○○
    為有利之虛偽陳述，並非陷人於罪，且犯後即於同案被告丁○○、甲○○所涉之案件裁判確定前坦承犯行，態度尚稱良
    好等一切情狀，量處如主文所示之刑，以示懲儆。本院審酌
    上情，認公訴人對被告具體求刑一年，猶屬過重，認量處如
    主文所示之刑，核與其罪刑較為相當，併此敘明。
據上論斷，應依刑事訴訟法第二百七十三條之一第一項、第二百
九十九條第一項前段，刑法第一百六十八條、第一百七十二條，
判決如主文。
本案經檢察官乙○○到庭執行職務。
中    華    民    國    95    年     1    月    24   日
                  刑事第九庭  法  官  黃欣怡
以上正本證明與原本無異。
如不服本判決，應於判決送達後十日內，向本院提出上訴狀。
                              書記官  陳怡吟
中    華    民    國    95    年     1    月    24   日
附錄本案論罪科刑法條全文：
中華民國刑法第一百六十八條
於執行審判職務之公署審判時或於檢察官偵查時，證人、鑑定人
、通譯於案情有重要關係之事項，供前或供後具結，而為虛偽陳
述者，處七年以下有期徒刑。
中華民國刑法第172條
(偽證、誣告自白減免)
犯第 168 條至第 171 條之罪，於所虛偽陳述或所誣告之案件
，裁判或懲戒處分確定前自白者，減輕或免除其刑。


司法院資訊處製作；財團法人民間司法改革基金會備份。
